【裁判字號】    98,易緝,303
【裁判日期】    980728
【裁判案由】    竊盜等
【裁判全文】
臺灣臺中地方法院刑事判決             98年度易緝字第303號
公  訴  人  臺灣臺中地方法院檢察署檢察官
被      告  乙○○
上列被告因竊盜等案件，經檢察官提起公訴（95年度偵字第2853
4號）及臺灣桃園地方法院檢察署檢察官移送併辦（98年度偵緝
字第953號），茲被告於準備程序中就被訴事實為有罪之陳述，
受命法官於聽取當事人之意見後，由本院合議庭裁定由受命法官
獨任進行簡式審判程序，判決如下：
    主    文
乙○○犯踰越牆垣、安全設備竊盜罪，累犯，處有期徒刑拾月。
又犯行使偽造私文書罪，累犯，處有期徒刑陸月。如附表所示偽
造之「廖國豪」署押共計伍拾枚，均沒收。應執行有期徒刑壹
年貳月。如附表所示偽造之「廖國豪」署押共計伍拾枚，均沒
收。
    犯罪事實及理由
一、犯罪事實：
    乙○○前因竊盜及偽造文書案件，先後經臺灣桃園地方法院
    以89年度易字第1638號及90年度訴字第348號各判處有期徒
    刑8月及1年確定，嗣經裁定應執行有期徒刑1年7月，於民國
    91年8月2日縮短刑期假釋付保護管束，迄於91年10月19日保
    護管束期滿假釋未經撤銷，視為執行完畢；詎猶不知悔改，
    竟仍意圖為自己不法之所有，於95年10月23日上午11時許，
    先翻牆進入甲○○位於臺中縣豐原市○○里○○街115號之
    住處後院，再將甲○○住處之屬安全設備之陽台氣窗拆下而
    爬入甲○○住處（侵入住宅部分未提出告訴），徒手竊取甲
    ○○所有之面額各新臺幣1千元之家樂福禮券3紙，得手後，
    將該禮券放置在口袋內，嗣欲攜離甲○○住處之際，為警當
    場查獲。乙○○經警帶返臺中縣警察局豐原分局豐東派出所
    接受調查，詎乙○○竟另基於行使偽造私文書及偽造署押之
    犯意，冒用其弟「廖國豪」名義，接續在如附表編號1至2號
    所示文件上，偽造「廖國豪」署押（數目詳如附表編號1至2
    號所示），而偽造完成用以證明「廖國豪」本人已收受員警
    所交付權利告知書及逮捕通知書意旨之私文書，並交還員警
    而持以行使；乙○○在上開派出所接受詢問時，復在如附表
    編號3至7號所示文件上，接續偽造「廖國豪」署押（數目詳
    如附表編號3至7號所示）；嗣經警解送臺灣臺中地方法院檢
    察署複訊，乙○○又冒用「廖國豪」名義應訊，於同日21時
    52分許，檢察官訊問完畢後，在如附表編號8至9號所示文件
    上，接續偽造「廖國豪」署押（數目詳如附表編號8至9號所
    示），足以生損害於偵查機關辦理刑事案件之正確性及廖國
    豪。嗣經臺灣臺中地方法院檢察署檢察官傳喚廖國豪到庭，
    經證人甲○○當庭指認、比對現場照片及將現場犯罪嫌疑人
    照片提供廖國豪指認，始查悉上情。
二、證據名稱：
（一）被告乙○○於警詢、偵查中之自白及於本院準備程序及審
      理時為認罪之陳述。
（二）被害人甲○○於警詢、偵查中之指述及證人廖國豪於偵查
      中之證述。
（三）被害人甲○○出具之贓物認領保管單、現場照片6張、內
      政部警政署刑事警察局96年3月15日刑紋字第0960039219
      號函及如附表編號1至9號所示之文件。
三、被告乙○○因竊盜及偽造文書案件，先後經臺灣桃園地方法
    院以89年度易字第1638號及90年度訴字第348號各判處有期
    徒刑8月及1年確定，嗣經裁定應執行有期徒刑1年7月，於民
    國91年8月2日縮短刑期假釋付保護管束，迄於91年10月19日
    保護管束期滿假釋未經撤銷，視為執行完畢等情，有被告之
    臺灣高等法院被告前案紀錄表1份在卷可按，茲被告於5年以
    內再故意犯本件有期徒刑以上之加重竊盜罪及行使偽造私文
    書罪，依刑法第47條第1項之規定，均為累犯，各應依法加
    重其刑。
四、被告行為後，中華民國96年罪犯減刑條例業經立法院96年7
    月4日制定公布，定於96年7月16日施行，被告上開犯罪時間
    雖均在96年4月24日之前，惟該減刑條例第5條規定：「本條
    例施行前，經通緝而未於中華民國96年12月31日以前自動歸
    案接受偵查、審判或執行者，不得依本條例減刑。」，本件
    被告係於96年6月29日即該減刑條例施行前，經本院於96年4
    月10日以96年中院慶刑緝字第280號發佈通緝，迄98年5月12
    日始入臺灣桃園監獄執行有期徒刑8月，由本院於98年7月16
    日洽提到庭審理後始撤銷通緝，合於該減刑條例第5條所定
    不得減刑之情形，自不得予以減刑，附此敘明。
五、臺灣桃園地方法院檢察署檢察官移送併辦部分（98年度偵緝
    字第953號）與本件起訴之犯罪事實同一，為起訴效力所及
    ，本院自得併予審究。
六、依刑事訴訟法第273條之1第1項、第299條第1項前段、第310
    條之2、第454條第1項，刑法第321條第1項第2款、第216條
    、第210條、第217條、第47條第1項、第219條、第51條第5
    款，刑法施行法第1條之1，判決如主文。
七、如不服本判決，得於判決書送達之日起10日內，以書狀敘述
    理由，向本院提出上訴（須附繕本）。
中    華    民    國    98    年    7     月    28    日
                  刑事第十三庭  法  官    許月馨
以上正本證明與原本無異。
如不服本判決應於收受送達後10日內向本院提出上訴書狀，並應
敘述具體理由；其未敘述上訴理由者，應於上訴期間屆滿後20日
內向本院補提理由書（均須按他造當事人之人數附繕本）「切勿
逕送上級法院」。
                                書記官   黃美雲
中    華    民    國    98    年    7     月    28    日
附表：
┌──┬──────┬──────┬──────────┬───────┐
│編號│    時間    │    地點    │   偽造署押之文件   │ 偽造署押數量 │
├──┼──────┼──────┼──────────┼───────┤
│ 1  │95年10月23日│臺中縣警察局│權利告知通知書1紙。 │偽造「廖國豪」│
│    │11時40分許  │豐原分局豐東│                    │署押2枚（含簽 │
│    │            │派出所      │                    │名及指印各1 枚│
│    │            │            │                    │）            │
│    │            │            │                    │              │
├──┼──────┼──────┼──────────┼───────┤
│ 2  │同上        │同上        │逮捕通知書2紙。     │偽造「廖國豪」│
│    │            │            │                    │署押4枚（含簽 │
│    │            │            │                    │名及指印各2枚 │
│    │            │            │                    │）            │
├──┼──────┼──────┼──────────┼───────┤
│ 3  │同上        │同上        │扣押物品目錄表1紙。 │偽造「廖國豪」│
│    │            │            │                    │署押2枚（含簽 │
│    │            │            │                    │名及指印各1枚 │
│    │            │            │                    │）            │
├──┼──────┼──────┼──────────┼───────┤
│ 4  │同上        │同上        │搜索扣押筆錄1份。   │偽造「廖國豪」│
│    │            │            │                    │署押8枚（含簽 │
│    │            │            │                    │名及指印各4枚 │
│    │            │            │                    │）            │
├──┼──────┼──────┼──────────┼───────┤
│ 5  │同上        │同上        │廖國寬檔案資料照片1 │偽造「廖國豪」│
│    │            │            │紙。                │署押2枚（含簽 │
│    │            │            │                    │名及指印各1枚 │
│    │            │            │                    │）            │
├──┼──────┼──────┼──────────┼───────┤
│ 6  │同上        │同上        │「廖國豪」指紋卡片1 │偽造「廖國豪」│
│    │            │            │紙（流水編號00000000│署押20枚（均指│
│    │            │            │）。                │印）          │
│    │            │            │                    │              │
├──┼──────┼──────┼──────────┼───────┤
│ 7  │95年10月23日│同上        │警詢筆錄1份。       │偽造「廖國豪」│
│    │12時55分起至│            │                    │署押12枚（含簽│
│    │13時55分止  │            │                    │名2枚及指印10 │
│    │            │            │                    │枚）          │
├──┼──────┼──────┼──────────┼───────┤
│ 8  │95年10月23日│臺灣臺中地方│訊問筆錄1份。       │偽造「廖國豪」│
│    │21時40分起至│法院檢察署  │                    │署押1枚（即簽 │
│    │21時52分    │            │                    │名1枚）       │
├──┼──────┼──────┼──────────┼───────┤
│ 9  │同上        │同上        │限制住居具結書1紙。 │偽造「廖國豪」│
│    │            │            │                    │署押2枚（含簽 │
│    │            │            │                    │名及指印各1枚 │
│    │            │            │                    │）            │
├──┴──────┴──────┴──────────┴───────┤
│共計：偽造署押53枚（含簽名13枚及指印40枚）                            │
└───────────────────────────────────┘
論罪之法條全文：
刑法第210條
偽造、變造私文書，足以生損害於公眾或他人者，處五年以下有
期徒刑。
刑法第216條
行使第二百十條至第二百十五條之文書者，依偽造、變造文書或
登載不實事項或使登載不實事項之規定處斷。
刑法第217條
偽造印章、印文或署押，足以生損害於公眾或他人者，處三年以
下有期徒刑。
盜用印章、印文或署押，足以生損害於公眾或他人者，亦同。
中華民國刑法第320條
意圖為自己或第三人不法之所有，而竊取他人之動產者，為竊盜
罪，處 5 年以下有期徒刑、拘役或 5 百元以下罰金。
意圖為自己或第三人不法之利益，而竊佔他人之不動產者，依前
項之規定處斷。
前二項之未遂犯罰之。


司法院資訊處製作；財團法人民間司法改革基金會備份。
